Тимофеев Андрей

д.р. 01.09.1994 (27 лет)

Желаемая должность: Junior Python developer

Желаемая зарплата: 60000 руб.

Москва, м. Теплый Стан (+7) (915)195-38-62

Email

andrewtimofeev2013@gmail.

com

Github:

https://github.com/FootballOnlooker

ОПЫТ РАБОТЫ

000 Термодрайв, Москва - кладовщик

ноябрь 2020 - ноябрь 2021

Погрузка, разгрузка, отгрузка товаров сантехники, проверка по накладной

ООО Кросс-Трейдинг, Москва – системный администратор

январь 2022 - н.в.

- обеспечение работоспособности компьютеров;
- установка/ настройка OC(Windows, Linux), другой техники(принтеров, телефонии и т.д.);
- сотрудничество с удаленными системными администраторами

Python-разработчик

февраль 2022 - апрель 2022 Проходил обучение!

На нем делал проект по созданию сайта беспроводных наушников:

https://github.com/FootballOnlooker/Learn-Python-project/tree/dev Используемый стек: Flask, Jinja, SQLAlchemy,DB SQLite, Bootstrap. Проект делали в команде. Я работал над frontend частью. Проект проходил ревью опытных наставников.

НАВЫКИ

Python

Framework: Flask,

Django

Языки

верстки(HTML, CSS,

Javascript) Bootstrap

Основы PHP, SQL,

Java

Windows, MS Office,

Linux Git

ЯЗЫКИ

- Английский: В1

ОБРАЗОВАНИЕ

Российский государственный геологоразведочный университет им. С. Орджоникидзе, Москва – неоконченное высшее

Прикладная математика, очная форма сентябрь 2012 - июнь 2016

Московский открытый институт, Москва

Информатика и вычислительная техника, дистанционное август 2021 - н.в.

ОБО МНЕ

Надежный, ответственный, быстрообучаемый, обладаю умением гуглить, умею работать в команде, стрессоустойчив(работал на почте России).

Обожаю спорт(особенно футбол).

Занимаюсь и увлекаюсь программированием 1,5-2 года. По началу изучал Java. Но с течением времени перешел на Python.

Хотел бы заниматься Web разработкой, но готов для решения и других задач!